【裁判字號】    92,交易,4
【裁判日期】    920728
【裁判案由】    過失致死
【裁判全文】
臺灣嘉義地方法院刑事判決                            九十二年度交易字第四號
    公  訴  人  臺灣嘉義地方法院檢察署檢察官
    被      告  丙○○
右列被告因過失致死案件，經檢察官提起公訴（九十一年度偵字第八一九四號），本
院判決如左：
    主  文
丙○○因過失致人於死，處有期徒刑柒月。
    事  實
一、丙○○於民國九十一年十一月十三日下午六時三十分許，駕駛牌照號碼Ｎ九－九
    二二二號自小客車，沿嘉義縣中埔鄉和美村中山新村六二一巷由西往東方向行駛
    ，途經該巷二五六號前之無號誌交岔路口，本應注意車前狀況及兩車併行之間隔
    ，隨時採取必要之安全措施；行經無號誌之交岔路口，應減速慢行，作隨時停車
    之準備，而依當時晴天夜間有照明，柏油路面乾燥無缺陷，無障礙物視距良好等
    情形，並無不能注意之情事，竟疏未注意車前狀況及其他車輛併行之距離，未減
    速反而貿然加速前進，適有林資涵騎乘屬慢車之腳踏車沿同一巷道同向在前方駛
    至同一路口，亦疏未注意轉彎車輛應讓直行之汽車優先通行，逕自左轉，丙○○
    所駕自小客車之右前方遂撞擊林資涵所騎腳踏車左踏板，致林資涵當場倒地並受
    有頭部外傷併多處顱內出血等傷害，經送醫急救仍於同月十一月二十五日上午九
    時許不治。丙○○於本件車禍發生後，在有偵查犯罪職權之機關或公務員查知犯
    人前，即向到場處理之嘉義縣警察局中埔分局頂六派出所警員閻建忠、乙○○坦
    承肇事，自首並接受裁判。
二、案經臺灣嘉義地方法院檢察署檢察官相驗後自動檢舉偵查起訴。
    理  由
一、訊據被告丙○○對於右揭事實坦承不諱（本院卷第六十六頁審判筆錄），核與現
    場目擊證人即被害人林資涵之同學丁○○、甲○○於警訊及審理時證述情節相符
    （相驗卷第九頁至第十一頁反面偵訊筆錄，本院卷第二十六頁至第三十一頁訊問
    筆錄），復有卷附道路交通事故調查報告表一份、現場照片八張可參（相驗卷第
    三頁、第十三頁至第十六頁）。又被害人確因本件車禍發生死亡結果，亦經臺灣
    嘉義地方法院檢察署檢察官督同檢驗員相驗屬實，製有勘驗筆錄、相驗屍體證明
    書及驗斷書各一份在卷足稽（相驗卷第第十七頁、第二十頁至二十六頁）。
二、按汽車行駛時，駕駛人應注意車前狀況，並隨時採取必要之安全措施。行經無號
    誌之交岔路口，應減速慢行，作隨時停車之準備。道路交通安全規則第九十四條
    第三項、第九十三條第一項第三款定有明文。被告於前揭時、地駕駛汽車自應注
    意遵守上開規定，且依當時晴天夜間有照明，柏油路面乾燥無缺陷，無障礙物視
    距良好等情形，並無不能注意之情事，有前開道路交通事故調查報告表及現場照
    片可考，被告於應注意且能夠注意之狀況下，竟疏於注意車前狀況及其他車輛併
    行之距離，未減速反而貿然加速前進，因而撞及被害人，致肇本件車禍，其有過
    失，至為明確。復按慢車行駛至交岔路口，轉彎車輛應讓直行之汽車優先通行，
    道路交通安全規則第一百二十五條第七款亦有規定，被害人騎乘屬慢車之腳踏車
    ，本應注意遵守上開規定，且當時復無不能注意之情事，其轉彎未讓直行之汽車
    優先通行，對於本件車禍發生，不能謂無過失責任。雖被害人家屬堅稱被害人並
    無過失云云，但查，證人丁○○、甲○○均稱案發當時其等與被害人均騎乘腳踏
    車至同一路口，並欲左轉至同一補習班，證人等皆停車等候車輛通過，被害人卻
    逕自轉彎，因而遭被告所駕車輛撞擊等語（相驗卷第九頁反面偵訊筆錄，本院卷
    第二十七頁至第二十八頁訊問筆錄），該等證人身為被害人同學，當無偏袒迴護
    被告之理，所言應可採信，則被害人轉彎未禮讓直行汽車等情，應屬事實。而本
    件車禍既係因被告之前開過失行為所併合肇致，被告仍不能解免其罪責。被害人
    係因本件車禍而死亡，已如前述，是被告之過失行為與被害人之死亡結果間顯具
    有相當因果關係。本件事證明確，被告犯行洵堪認定。
三、核被告所為，係犯刑法第二百七十六條第一項之過失致人於死罪。其於犯行未被
    發覺前，即向到場處理之警員坦承肇事，自首接受裁判，業據證人即案發後親至
    現場處理之嘉義縣警察局中埔分局頂六派出所警員閻建忠、乙○○到庭證述無訛
    （本院卷第十五頁至第十六頁、第四十三頁至第四十四頁訊問筆錄），應依刑法
    第六十二條前段減輕其刑。爰審酌被告未有前科，有臺灣嘉義地方法院檢察署刑
    案資料查註紀錄表、臺灣高等法院被告全國前案紀錄表各一份在卷可考（偵字卷
    第二頁，本院卷第六頁），素行堪稱良好，對於本件車禍應負主要過失責任，被
    害人則為肇事次因，過失程度顯然有別，犯罪之動機、目的、方法，事後仍未與
    被害人家屬達成民事和解賠償損害，坦承犯行之態度等一切情狀，量處如主文所
    示之刑。
據上論斷，應依刑事訴訟法第二百九十九條第一項前段，刑法第二百七十六條第一項
、第六十二條前段，罰金罰鍰提高標準條例第一條前段，判決如主文。
本案經檢察官周欣潔到庭執行職務。
中      華      民      國    九十二    年      七      月    二十八    日
                                    臺灣嘉義地方法院交通法庭
                                          法  官  張  道  周
右正本證明與原本無異。
如不服本判決，應於判決送達後十日內向本院提出上訴狀( 應附繕本 )。告訴人或被
害人如對於本判決不服者，應具備理由請求檢察官上訴，其上訴期間之計算係以檢察
官收受判決正本之日期為準。
中      華      民      國    九十二    年      七      月    二十八    日
                                          書記官  王  佩  湘
附錄本案論罪科刑法條全文
刑法第二百七十六條第一項
因過失致人於死者，處二年以下有期徒刑、拘役或二千元以下罰金。


司法院資訊處製作；財團法人民間司法改革基金會備份。
